# 求助陈版：软件企业两免三减半的递延所得税处理

提问人：740438204 时间：2020-07-06 15:53:00
若公司 16 年设立，16-19四年均亏损，累计未弥补亏损 1000 万， 19 年申请成为了软件企业，享受两免三减半的所得税税收优惠，两免三减半强调“自获利年度起”，而获利年度是指企业当年应纳税所得额大于零的纳税年度。若企业预计 20 年起可以盈利，想请问 19 年末的未弥补亏损的递延所得税的处理，是否应结合企业对未来盈利能力的预计来确定递延所得税对应的税率？ 1 、若预计 20 年利润总额 1200 万， 20 年当年使用未弥补亏损 1000 万，应纳税所得额=200万，达到两免三减半的“获利年度”条件，因此 20 年适用的所得税税率为0%,19年末的递延所得税=1000万*0%=0；
2 、若预计 20 年、 21 年利润总额均为 700 万， 20 年当年使用未弥补亏损 700 万，应纳税所得额=0，未达到两免三减半的“获利年度”条件，因此 20 年适用的所得税税率为25%； 21 年当年使用未弥补亏损 300 万，应纳税所得额=400万，达到“获利年度”条件， 21 年适用的所得税税率为0%，在这种情况下， 19 年末确认的递延所得税=700万25%+3000%=175万，并且于 20 年转回。
不知上述理解是否准确，请陈版主指点若遇到第二种情况需分段确认，且主要依赖于企业对未来盈利能力的判断，会计处理是否谨慎？
递延所得税

回答人：chenyiwei
你的理解基本合理。但在第二种情况下（预计 20 年、 21 年利润总额均为 700 万，但 2020 年末亏损尚未税前弥补完）
确认递延所得税资产需更谨慎，尤其是当 2019 年之前并无盈利记录，预计 2020 年内是首次盈利时。实务中对这类情况，第一年不建议确认递延所得税资产，到盈利趋势较为明确后，才认为满足证据的充分性条件，这时才考虑确认递延所得税资产问题。